【裁判字號】    99,訴,1753
【裁判日期】    990630
【裁判案由】    毒品危害防制條例
【裁判全文】
臺灣板橋地方法院刑事判決              99年度訴字第1753號
公  訴  人  臺灣板橋地方法院檢察署檢察官
被      告  甲○○
上列被告因違反毒品危害防制條例案件，經檢察官提起公訴（99
年度毒偵字第2855號），因被告於本院準備程序中就被訴事實為
有罪之陳述，本院告知被告簡式審判程序之旨，並聽取當事人之
意見後，合議庭裁定改由受命法官獨任依簡式審判程序進行，判
決如下：
    主  文
甲○○施用第一級毒品，處有期徒刑玖月。又施用第二級毒品，
處有期徒刑伍月；扣案之吸食器參組、提撥器參支均沒收。應執
行有期徒刑壹年；扣案之吸食器參組、提撥器參支均沒收。
    事  實
一、甲○○前因施用毒品案件，經本院以98年度毒聲字第400 號
    裁定送觀察、勒戒後，認無繼續施用毒品之傾向，於民國98
    年12月15日執行完畢釋放出所，並經臺灣板橋地方法院檢察
    署檢察官以98年度毒偵緝字第637 號為不起訴處分確定。詎
    其仍不知戒除毒癮，明知海洛因及甲基安非他命係毒品危害
    防制條例第2 條第2 項第1 款、第 2款所明定之第一、二級
    毒品，不得持有及施用，竟於上開觀察、勒戒執行完畢釋放
    後5 年內，基於施用第一級毒品海洛因之犯意，於99年3 月
    22日下午2 時許，在臺北縣五股鄉○○路60號7 樓住處，以
    將海洛因摻入香菸內點燃吸食之方式，施用海洛因1 次；另
    基於施用第二級毒品甲基安非他命之犯意，於同日下午5 時
    許，在上開住處，以將甲基安非他命置於玻璃吸食器內燒烤
    吸取其煙霧之方式，施用甲基安非他命1 次。嗣於同日晚上
    8 時許，在上開住處為警搜索查獲，並扣得吸食器3 組、提
    撥器3 支，經其同意採集尿液送驗，檢驗結果呈嗎啡及甲基
    安非他命陽性反應，始知上情。
二、案經臺北縣政府警察局移送臺灣板橋地方法院檢察署檢察官
    偵查起訴。
    理  由
一、按本件被告甲○○所犯係死刑、無期徒刑、最輕本刑為3 年
    以上有期徒刑以外之罪，其於準備程序就前揭被訴事實為有
    罪之陳述，經受命法官告知簡式審判程序之旨，並聽取其與
    公訴人之意見後，本院認無不得或不宜改依簡式審判程序進
    行之處，爰依刑事訴訟法第273 條之1 第1 項、第284 條之
    1 之規定，裁定本件由受命法官獨任進行簡式審判程序，合
    先敘明。
二、上揭事實，業據被告於本院審理中坦承不諱，且其於99年3
    月23日所採驗之尿液，經送往臺灣檢驗科技股份有限公司以
    GC/MS方法（氣相層析/質譜儀法）檢驗，結果均確呈第一級
    毒品海洛因代謝後嗎啡及第二級毒品甲基安非他命之陽性反
    應，此有卷附該公司99年4 月9 日報告編號UL/2010/30746
    號濫用藥物檢驗報告、臺北縣政府警察局刑事警察大隊毒品
    案件尿液代碼表各1 紙在卷可稽（見99年度毒偵字第2855號
    第46、47頁），並有吸食器3 組、提撥器3 支扣案可資佐證
    ，足認被告自白與事實相符，洵堪採為論罪科刑之依據。又
    被告前因施用毒品案件，經本院以98年度毒聲字第400 號裁
    定送觀察、勒戒後，認無繼續施用毒品之傾向，於98年12月
    15 日 執行完畢釋放出所，並經臺灣板橋地方法院檢察署檢
    察官以98年度毒偵緝字第637 號為不起訴處分確定等情，有
    臺灣高等法院被告前案紀錄表1 份附卷可稽，足徵被告於觀
    察勒戒執行完畢釋放後，5 年內再為本件施用毒品犯行，自
    應依法論罪科刑。是以本件事證明確，被告犯行堪以認定。
三、查海洛因及甲基安非他命分屬毒品危害防制條例第2 條第2
    項第1 款所規定之第一級毒品及同條項第2 款所規定之第二
    級毒品，核被告所為，係犯毒品危害防制條例第10條第1 項
    施用第一級毒品罪及同條第2 項施用第二級毒品罪。被告持
    有第一、二級毒品，復分別進而施用，其持有毒品之低度行
    為，應分別為施用第一、二級毒品之高度行為所吸收，均不
    另論罪。被告所犯上開2 罪，犯意各別，行為互殊，應予分
    論併罰。爰審酌被告前已因施用毒品案件經觀察、勒戒，業
    如上述，本應徹底戒除毒癮，不料其竟仍繼續施用毒品，顯
    見其並無戒除毒害之決心，本不宜寬貸，惟念其施用毒品乃
    自戕一己之身體健康，對於他人生命、身體、財產等法益，
    尚無重大明顯之實害，及其犯後坦承犯行之態度等一切情狀
    ，分別量處如主文所示之刑，並定其應執行之刑，以資懲儆
    。
四、扣案之吸食器3 組、提撥器3 支，均為被告所有供其施用甲
    基安非他命所用之物，業據被告於警詢時供承在卷，爰依刑
    法第38條第1 項第2 款規定併予宣告沒收；另扣案之第二級
    毒品甲基安非他命5 包、一粒眠半顆、行動電話1 支、現金
    新臺幣6,200 元、分裝袋8 個、電子磅秤1 個、分裝袋1 批
    、帳單明細1 張等物，均係被告另案涉嫌販賣第一、二級毒
    品之證物，復查無任何積極事證足認上開扣案物品確與被告
    本案施用毒品之犯行有關，爰均不予宣告沒收或沒收銷燬，
    附此敘明。
據上論斷，應依刑事訴訟法第273 條之1 第1 項、第299 條第1
項前段，毒品危害防制條例第10條第1 項、第2 項，刑法第11條
前段、第51條第5 款、第38條第1 項第2 款，判決如主文。
本案經檢察官張慶林到庭執行職務。
中    華    民    國    99    年    6     月    30    日
                  刑事第十二庭  法  官  錢衍蓁
上列正本證明與原本無異。
如不服本判決，應於判決送達後10日內敘明上訴理由，向本院提
出上訴狀 (應附繕本) ，上訴於臺灣高等法院。其未敘述上訴理
由者，應於上訴期間屆滿後20日內向本院補提理由書「切勿逕送
上級法院」。
                                書記官  劉靜慧
中    華    民    國    99    年    6     月    30    日
附錄本案論罪科刑法條全文：
毒品危害防制條例第10條
施用第一級毒品者，處6月以上5年以下有期徒刑。
施用第二級毒品者，處3年以下有期徒刑。

司法院資訊處製作；財團法人民間司法改革基金會備份。
